臺灣彰化地方法院刑事判決
111年度訴字第522號
公  訴  人  臺灣彰化地方檢察署檢察官
被      告  吳家閎



指定辯護人  陳柏宏律師
上列被告因違反毒品危害防制條例等案件，經檢察官提起公訴（
111年度偵字第1645號），本院判決如下：
    主    文
吳家閎犯如附表一、二所示各罪，分別處如附表一、二「主文」
欄所示之刑（含主刑及沒收）。應執行有期徒刑柒年陸月。
    犯罪事實
一、吳家閎（綽號「高速」）明知海洛因、甲基安非他命分別為
    毒品危害防制條例第2條第2項第1款、第2款所規定之第一級
    毒品及第二級毒品，不得非法持有、販賣或轉讓，竟為下列
    犯行：
  ㈠吳家閎基於轉讓第一級毒品海洛因之犯意，於如附表一所示
    之時間、地點，以如附表一所示之方式，無償轉讓第一級毒
    品海洛因1包（無積極證據證明所轉讓海洛因之數量已達淨重5
    公克以上）予黃文志1次。
  ㈡吳家閎基於販賣第二級毒品甲基安非他命之犯意，於如附表
    二所示之交易時間、地點，以如附表二所示之交易方式，販
    賣第二級毒品甲基安非他命予如附表二所示之販賣對象（各
    次販賣對象、聯絡時間、交易時間、地點、方式及販賣毒品
    價額、收取毒品及價金情形等項，詳如附表二所示）。
二、嗣經警依法對吳家閎持用之門號0000000000號行動電話實施
    通訊監察，進而循線查悉上情。
三、案經彰化縣警察局鹿港分局報告臺灣彰化地方檢察署檢察官
    偵查起訴。
    理    由
一、程序即證據能力部分：
  ㈠被告以外之人於審判外之陳述，雖不符刑事訴訟法第159條之
    1至之4規定，而經當事人於審判程序同意作為證據，法院審
    酌該言詞陳述或書面陳述作成時之情況，認為適當者，亦得
    為證據；當事人、代理人或辯護人於法院調查證據時，知有
    第159條第1項不得為證據之情形，而未於言詞辯論終結前聲
    明異議者，視為有前項之同意，刑事訴訟法第159條之5定有
    明文。次按刑事訴訟法第159條之5立法意旨，在於確認當事
    人對於傳聞證據有處分權，得放棄反對詰問權，同意或擬制
    同意傳聞證據可作為證據，屬於證據傳聞性之解除行為，如
    法院認為適當，不論該傳聞證據是否具備刑事訴訟法第159
    條之1至第159條之4所定情形，均容許作為證據，不以未具
    備刑事訴訟法第159條之1至第159條之4所定情形為前提。此
    揆諸「若當事人於審判程序表明同意該等傳聞證據可作為證
    據，基於證據資料愈豐富，愈有助於真實發見之理念，此時
    ，法院自可承認該傳聞證據之證據能力」立法意旨，係採擴
    大適用之立場。蓋不論是否第159條之1至第159條之4所定情
    形，抑當事人之同意，均係傳聞之例外，俱得為證據，僅因
    我國尚非採澈底之當事人進行主義，故而附加「適當性」之
    限制而已，可知其適用並不以「不符前四條之規定」為要件
    。惟如符合第159條之1第1項規定之要件而已得為證據者，
    不宜贅依第159條之5之規定認定有證據能力（最高法院104
    年度第3次刑事庭會議決議意旨參照）。查本判決後開引用
    被告吳家閎以外之人於審判外之陳述（包含書面陳述），皆
    屬傳聞證據，公訴人、被告及其辯護人於本院準備程序期日
    均表示同意作為證據（見本院卷第71頁），迄至言詞辯論終
    結前未再聲明異議（見本院卷第160頁至第165頁），本院審
    酌上開證據作成時之情況，並無違法不當或其他瑕疵，認以
    之作為證據應屬適當，依前開規定，認前揭供述證據應有證
    據能力。
  ㈡又本案其餘非供述證據，無傳聞法則之適用，本院審酌該等
    證據作成及取得之程序均無違法之處，且與本案具有關連性
    ，是後述所引用非供述證據之證據能力均無疑義，合先敘明
    。
二、認定犯罪事實所憑之證據及理由：
  ㈠訊據被告對於其各有如附表一所示之轉讓第一級毒品、如附
    表二所示販賣第二級毒品犯行，於警詢、偵訊及本院準備程
    序、審理時坦承不諱（見臺灣彰化地方檢察署111年度偵字
    第1645號偵查卷宗卷一【下稱偵卷一】第11頁至第31頁、臺
    灣彰化地方檢察署111年度偵字第1645號偵查卷宗卷二【下
    稱偵卷二】第381頁至第385頁，本院卷第66頁至第72頁、第
    166頁至第170頁），核與證人黃文志、柯千萬、吳添和、林
    信安於警詢、偵訊中之證述情節大致相符，並有指認犯罪嫌
    疑人紀錄表、通訊監察譯文、監視錄影畫面翻拍照片、毒品
    交易地點之街景地圖、車號查詢汽車車籍在卷可參（各詳如
    附表一、二證據欄所示），足認被告之任意性自白與事實相
    符。
  ㈡販賣毒品之所謂販賣行為，係行為人基於營利之目的，而販
    入或賣出毒品而言。販賣毒品者，其主觀上須有營利之意圖
    ，且客觀上有販賣之行為，即足構成，至於實際上是否已經
    獲利，則非所問（最高法院93年度台上字第1651號判決要旨
    參照）。又販賣毒品係違法行為，非可公然為之，且有其獨
    特之販售通路及管道，復無公定價格，容易增減分裝之份量
    ，而每次買賣之價量，可能隨時依雙方關係深淺、資力、需
    求量及對行情之認知、毒品純度、來源是否充裕、查況鬆嚴
    、購買者被查獲時供述購買對象之可能風險評估等，而異其
    標準，非可一概而論。況販賣者從各種「價差」或「量差」
    或係「純度」謀取利潤方式，或有差異，然其所圖利益之非
    法販賣行為目的，則屬相同，並無二致；衡諸毒品取得不易
    ，量微價高，依一般社會通念以觀，凡為販賣之不法勾當者
    ，倘非以牟利為其主要誘因及目的，應無甘冒被查緝法辦重
    刑之危險，平白無端義務為該買賣之工作，是其販入之價格
    必較售出之價格低廉，而有從中賺取買賣差價牟利之意圖及
    事實，應屬符合論理法則且不違背社會通常經驗之合理判斷
    。查本案被告供承：伊是賺量差，從中抽一些供自己施用等
    語（見本院卷第72頁、第170頁），故堪認被告各次販賣第
    二級毒品時，確均有從中賺取量差，而具有營利之意圖無訛
    。
  ㈢公訴意旨固認被告就如附表二編號３號（即原起訴書附表二編
    號1號）所示販賣第二級毒品犯行係與真實姓名年籍不詳之
    人為共同正犯。惟觀諸被告此次與證人吳添和之交易過程，
    可知被告係接受證人吳添和提出購買毒品之要約，並直接收
    取買賣金錢後，以己力單獨而直接將毒品交付予證人吳添和
    ，自己完遂買賣的交易行為，阻斷了毒品施用者與毒品提供
    者的聯繫管道，僅屬被告自己一人之單獨販賣行為，且卷內
    亦無證據證明被告之毒品來源知悉被告此次販賣甲基安非他
    命予證人吳添和之犯行，而與被告有犯意聯絡及行為分擔，
    自應認被告係單獨販賣甲基安非他命予證人吳添和。從而，
    公訴意旨認被告與真實姓名年籍不詳之人就此次交易為共同
    正犯乙情，容有誤會，由本院逕予認定之。
  ㈣綜上所述，本案被告分別所為如附表一、二所示犯行，均事
    證明確，俱堪認定，應分別予以依法論科。
三、論罪科刑之依據：
  ㈠海洛因、甲基安非他命為毒品危害防制條例第2條第2項第1款
    、第2款所列管之第一、二級毒品，不得非法持有、轉讓、
    販賣。是核被告就如附表一所為，係犯毒品危害防制條例第
    8條第1項之轉讓第一級毒品罪；就如附表二所為，均係犯毒
    品危害防制條例第4條第2項之販賣第二級毒品罪（共8罪）
    。
  ㈡被告就如附表一、二所示因轉讓第一級毒品、販賣第二級毒
    品，而各持有第一級及第二級毒品之低度行為，分別為各該
    轉讓及販賣之高度行為所吸收，不另論罪。
  ㈢被告所犯如附表一所示1次轉讓第一級毒品犯行及如附表二所
    示8次販賣第二級毒品犯行，犯意各別、行為互異，俱應分
    論併罰。
  ㈣犯毒品危害防制條例第4條至第8條之罪於偵查及歷次審判中
    均自白者，減輕其刑，同條例第17條第2項定有明文。查被
    告所犯如附表一所示轉讓第一級毒品、如附表二所示各次販
    賣第二級毒品之犯行，於偵查及本院準備程序、審理時均自
    白犯罪，此如前述，故就被告所犯如附表一、二所示犯行，
    均依毒品危害防制條例第17條第2項規定，分別減輕其刑。
  ㈤至被告辯護人主張本案有毒品危害防制條例第17條第1項規定
    適用部分（見本院卷第171頁、第187頁）。經查，本案被告
    雖曾於民國111年1月12日警詢時供稱毒品來源為林勇志與綽
    號「阿弟仔」之人等語，然林勇志於此之前之110年10月27
    日，即業經彰化縣警察局和美分局移送臺灣彰化地方檢察署
    偵辦，而綽號「阿弟仔」之人則身分年籍不詳，故並無因被
    告供出毒品來源而查獲其他正犯一情，此有臺灣彰化地方檢
    察署111年7月22日彰檢原簡111偵1645字第1110000000號函
    、彰化縣警察局鹿港分局111年8月4日鹿警分偵字第1110000
    000號函暨檢附之員警職務報告各1份在卷可稽（見本院卷第
    129頁、第131頁至第133頁），是其自無毒品危害防制條例
    第17條第1項減輕或免除其刑之適用。
  ㈥犯罪之情狀顯可憫恕，認科以最低度刑仍嫌過重者，得酌量
    減輕其刑，刑法第59條定有明文。次按刑之量定，為求個案
    裁判之妥當性，法律固賦予法院裁量權，但此項裁量權之行
    使，除應依刑法第57條規定，審酌行為人及其行為等一切情
    狀，為整體之評價，並應顧及比例原則與平等原則，使罪刑
    均衡，輕重得宜，以契合社會之法律感情。又刑法第59條規
    定犯罪之情狀可憫恕者，得酌量減輕其刑，其所謂「犯罪之
    情狀」，與同法第57條規定科刑時應審酌之一切情狀，並非
    有截然不同之領域，於裁判上酌減其刑時，應就犯罪一切情
    狀（包括第57條所列舉之10款事項），予以全盤考量，審酌
    其犯罪有無可憫恕之事由（即有無特殊之原因與環境，在客
    觀上足以引起一般同情，以及宣告法定低度刑，是否猶嫌過
    重等等），以為判斷（最高法院95年度台上字第6157號判決
    意旨參照）。至被告之辯護人雖請求依刑法第59條減輕其刑
    等語（見本院卷第172頁、第187頁），惟被告所犯前開轉讓
    第一級毒品及販賣第二級毒品之罪，經依毒品危害防制條例
    第17條第2項規定，減輕其刑後，已無宣告法定低度刑仍嫌
    過重之情，並無再依刑法第59條規定酌減其刑之必要，併予
    敘明。
  ㈦爰以被告之責任為基礎，並審酌海洛因、甲基安非他命具有
    高度成癮性，戒癮不易，轉讓及販賣毒品行為危害社會治安
    與國人身心健康至鉅，為國法所厲禁，被告漠視法令禁制，
    恣意轉讓第一級毒品及販賣第二級毒品，戕害他人健康，所
    為實值非難，並考量被告轉讓第一級毒品、販賣第二級毒品
    之期間長短、對象、次數、數量、販賣第二級毒品因此獲取
    之利益，再衡之被告曾犯施用毒品、運輸毒品等案件，素行
    非佳，此有臺灣高等法院被告前案紀錄表1份可佐（見本院
    卷第15頁至第30頁），兼衡其自述為國中肄業之智識程度、
    之前曾在超商物流公司擔任理貨員、月薪約新臺幣（下同）
    3萬元、離婚、育有3子，均已成年、須照顧其中風母親之生
    活狀況、犯後坦承犯行之態度，以及檢察官就轉讓第一級毒
    品犯行具體求處有期徒刑7月至1年；就販賣第二級毒品犯行
    各具體求處有期徒刑5年6月至6年2月，並酌定應執行刑有期
    徒刑14年6月之意見等一切情狀（見本院卷第171頁至第172
    頁、第95頁至第101頁戶籍謄本），分別量處如附表一、二
    「主文」欄所示之刑，並就被告所犯各罪定其應執行之刑如
    主文所示。
  ㈧沒收部分：
　  末按犯第4條至第9條、第12條、第13條或第14條第1項、第2
    項之罪者，其供犯罪所用之物，不問屬於犯罪行為人與否，
    均沒收之；供犯罪所用、犯罪預備之物或犯罪所生之物，屬
    於犯罪行為人者，得沒收之。但有特別規定者，依其規定；
    前2項之沒收，於全部或一部不能沒收或不宜執行沒收時，
    追徵其價額，毒品危害防制條例第19條第1項、刑法第38條
    第2項、第4項分別定有明文。又犯罪所得，屬於犯罪行為人
    者，沒收之；前2項之沒收，於全部或一部不能沒收或不宜
    執行沒收時，追徵其價額，此觀刑法第38條之1第1項前段、
    第3項之規定即明。經查：
    ⒈未扣案之行動電話1支（內含插用之門號0000000000號SIM
      卡1張）為被告所有，且係供被告犯如附表一、二所示之
      罪所用之聯絡工具，業據被告供承在卷（見本院卷第72頁
      、第170頁），且有各該通訊監察譯文可憑（見附表一、
      二證據欄），應依毒品危害防制條例第19條第1項之規定
      ，分別於被告如附表一、二所示各該罪刑項下，宣告沒收
      。
    ⒉被告如附表二所示販賣第二級毒品犯行之犯罪所得，均未
      扣案，如宣告沒收或追徵，核無刑法第38條之2第2項所定
      過苛調節條款之情形，應依刑法第38條之1第1項規定，宣
      告沒收，再依同條第3項規定，諭知於全部或一部不能沒
      收或不宜執行沒收時，追徵其價額。
據上論斷，應依刑事訴訟法第299條第1項前段，判決如主文。
本案經檢察官吳宗達提起公訴，檢察官黃建銘到庭執行職務。
中　　華　　民　　國　　111 　年　　11　　月　　8 　　日
                  刑事第五庭  審判長法  官  王義閔 
                                    法  官  李欣恩 
                                    法  官  巫美蕙 
以上正本證明與原本無異。
如不服本判決應於收受判決後20日內向本院提出上訴書狀，並應敘述具體理由；其未敘述上訴理由者，應於上訴期間屆滿後20日內向本院補提理由書（均須按他造當事人之人數附繕本）「切勿逕送上級法院」。　　　　　　　　　　　　　　　　　
中　　華　　民　　國　　111 　年　　11　　月　　8 　　日
                                    書記官  林婷儀
附錄本案論罪科刑法條：
毒品危害防制條例第8條第1項
轉讓第一級毒品者，處1年以上7年以下有期徒刑，得併科新臺幣
1百萬元以下罰金。
毒品危害防制條例第4條第2項
製造、運輸、販賣第二級毒品者，處無期徒刑或10年以上有期徒
刑，得併科新臺幣1千5百萬元以下罰金。
　　　　　　
附表一：轉讓第一級毒品部分
編號 聯絡時間 轉讓時間 轉讓地點 轉讓方式 證據 主文 １（即原起訴書犯罪事實一、(一)） 110年11月11日下午12時32分許  110年11月11日下午12時32分通話後約20分鐘 黃文志位於彰化縣○○鄉○○○000號住處 吳家閎於左列聯絡時間，以門號0000000000號行動電話，撥打黃文志持用之0000000000號行動電話聯絡，吳家閎於左列轉讓時間，前往左列轉讓地點，無償轉讓海洛因1小包予（無積極證據證明所轉讓海洛因之數量已達淨重5公克以上）。 ①證人黃文志於警詢時之證述（見偵卷一第75頁至第76頁） ②證人黃文志於偵訊時之結證（見偵卷二第142頁） ③左列聯絡時間之通訊監察譯文（見偵卷一第161頁） ④指認犯罪嫌疑人紀錄表（見偵卷一第105頁至第109頁） 吳家閎轉讓第一級毒品，處有期徒刑柒月。未扣案之行動電話壹支（含門號○○○○○○○○○○號SIM卡壹張）沒收，於全部或一部不能沒收或不宜執行沒收時，追徵其價額。 

附表二：販賣第二級毒品部分
編號 販賣對象 聯絡時間 交易時間 交易地點 交易方式 證據 主文 １（ 即原 起訴 書附表一編號1） 柯千萬 ①110年9月29日17時13分許 ②110年9月29日18時23分許 ③110年9月29日18時48分 110年9月29日18時48分許   彰化縣○○鄉○○路00號之加油站對面   吳家閎以門號0000000000號之行動電話，與柯千萬持用之門號0000000000號行動電話聯繫後，雙方於左列地點會合，柯千萬交付2,000元現金予吳家閎，吳家閎則當場交付甲基安非他命1包予柯千萬。  ①證人柯千萬於警詢時之證述（見偵卷一第34頁至第36頁） ②證人柯千萬於偵訊時之結證（見偵卷二第196頁至第197頁） ③左列聯絡時間之通訊監察譯文（見偵卷一第155頁） ④指認犯罪嫌疑人紀錄表（見偵卷一第81頁至第85頁） ⑤毒品交易地點之街景地圖（見偵卷二第443頁） 吳家閎販賣第二級毒品，處有期徒刑伍年貳月。未扣案之行動電話壹支（含門號○○○○○○○○○○號SIM卡壹張）及販賣毒品所得新臺幣貳仟元均沒收，於全部或一部不能沒收或不宜執行沒收時，追徵其價額。   ２（ 即原 起訴 書附表一編號2） 柯千萬 ①110年10月2日16時59分許 ②110年10月2日17時25分許 110年10月2日17時25分許 彰化縣○○鎮○○路00 0號之台灣○○○○公司附近 吳家閎以門號0000000000號之行動電話，與柯千萬持用之門號0000000000號行動電話聯繫後，雙方於左列地點會合，柯千萬交付3,000元現金予吳家閎，吳家閎則當場交付甲基安非他命1包予柯千萬。 ①證人柯千萬於警詢時之證述（見偵卷一第38頁至第39頁） ②證人柯千萬於偵訊時之結證（見偵卷二第196頁至第197頁） ③左列聯絡時間之通訊監察譯文（見偵卷一第157頁至第158頁） ④指認犯罪嫌疑人紀錄表（見偵卷一第81頁至第85頁） ⑤毒品交易地點之街景地圖（見偵卷二第445頁） 吳家閎販賣第二級毒品，處有期徒刑伍年參月。未扣案之行動電話壹支（含門號○○○○○○○○○○號SIM卡壹張）及販賣毒品所得新臺幣參仟元均沒收，於全部或一部不能沒收或不宜執行沒收時，追徵其價額。 ３（ 即原 起訴 書附表二編號1） 吳添和 ①110年10月19日13時29分許 ②110年10月20日4時51分許 ③110年10月20日5時42分許 ④110年10月20日9時52分 110年10月20日10時許 吳家閎位於彰化縣○○鎮○○路0段000號之租屋處 吳家閎以門號0000000000號行動電話，與吳添和持用之0000000000號行動電話聯繫後，吳添和於110年10月20日8時許，駕車前往左列地點，向吳家閎表示要購買8,000元甲基安非他命，並交付8,000元現金予吳家閎，吳家閎乃駕駛吳添和之車輛，搭載吳添和，前往真實姓名年籍不詳之人位於彰化縣○○鄉之住處，抵達後，吳家閎自行下車入內，將上述8,000元現金交予該不詳之人，並拿取甲基安非他命1包返回車上，再駕車搭載吳添和一同返回左列地點，嗣將上述甲基安非他命1包交予吳添和。 ①證人吳添和於警詢時之證述（見偵卷一第64頁至第68頁） ②證人吳添和於偵訊時之結證（見偵卷二第248頁） ③左列聯絡時間之通訊監察譯文（見偵卷一第64頁至第68頁） ④指認犯罪嫌疑人紀錄表（見偵卷一第99頁至第103頁） ⑤毒品交易地點之街景地圖（見偵卷二第447頁） 吳家閎販賣第二級毒品，處有期徒刑伍年捌月。未扣案之行動電話壹支（含門號○○○○○○○○○○號SIM卡壹張）及販賣毒品所得新臺幣捌仟元均沒收，於全部或一部不能沒收或不宜執行沒收時，追徵其價額。 ４（ 即原 起訴 書附表一編號４） 林信安 ①110年10月22日16時4分許 ②110年10月22日16時18分許 ③110年10月22日17時許 110年10月22日17時16分許 彰化縣○○鄉○○路00號之○○鄉立圖書館外面 吳家閎以門號0000000000號之行動電話，與林信安持用之門號0000000000號行動電話聯繫後，雙方於左列地點會合，吳家閎進入林信安駕駛之車牌號碼000-0000號自用小客車內，林信安交付4,500元現金予吳家閎，吳家閎則當場交付甲基安非他命1包予林信安。   ①證人林信安於警詢時之證述（見偵卷一第49頁至第54頁） ②證人林信安於偵訊時之結證（見偵卷二第328頁） ③左列聯絡時間之通訊監察譯文（見偵卷一第165頁至第169頁） ④指認犯罪嫌疑人紀錄表（見偵卷一第87頁至第91頁） ⑤監視錄影畫面翻拍照片（見偵卷一第53頁、第54頁） ⑥毒品交易地點之街景地圖（見偵卷二第449頁） ⑦公路監理電子閘門車號查詢汽車車籍網路列印畫面（見偵卷二第451頁） 吳家閎販賣第二級毒品，處有期徒刑伍年肆月。未扣案之行動電話壹支（含門號○○○○○○○○○○號SIM卡壹張）及販賣毒品所得新臺幣肆仟伍佰元均沒收，於全部或一部不能沒收或不宜執行沒收時，追徵其價額。 ５（ 即原 起訴 書附表一編號3） 吳添和 110年10月24日23時12分許 110年10月25日凌晨某時 吳家閎位於彰化縣○○鎮○○路0段000號之租屋處 吳家閎以門號0000000000號之行動電話，與吳添和持用之門號0000000000號行動電話聯繫後，雙方於左列地點會合，吳添和交付15,000元現金予吳家閎，吳家閎則當場交付重量2錢之甲基安非他命予吳添和。 ①證人吳添和於警詢時之證述（見偵卷一第68頁至第69頁） ②證人吳添和於偵訊時之結證（見偵卷二第249頁） ③左列聯絡時間之通訊監察譯文（見偵卷一第175頁） ④指認犯罪嫌疑人紀錄表（見偵卷一第99頁至第103頁） ⑤毒品交易地點之街景地圖（見偵卷二第447頁） 吳家閎販賣第二級毒品，處有期徒刑陸年參月。未扣案之行動電話壹支（含門號○○○○○○○○○○號SIM卡壹張）及販賣毒品所得新臺幣壹萬伍仟元均沒收，於全部或一部不能沒收或不宜執行沒收時，追徵其價額。   ６（ 即原 起訴 書附表一編號5） 林信安 ①110年10月29日20時24分許 ②110年10月29日20時34分許 110年10月29日21時許 彰化縣○○鄉○○路00號之○○鄉立圖書館外面 吳家閎以門號0000000000號之行動電話，與林信安持用之門號0000000000號行動電話聯繫後，雙方於左列地點會合，吳家閎進入林信安駕駛之車牌號碼000-0000號自用小客車內，林信安交付4,500元現金予吳家閎，吳家閎則當場交付甲基安非他命1包予林信安。 ①證人林信安於警詢時之證述（見偵卷一第55頁至第57頁） ②證人林信安於偵訊時之結證（見偵卷二第328頁至第329頁） ③左列聯絡時間之通訊監察譯文（見偵卷一第171頁） ④指認犯罪嫌疑人紀錄表（見偵卷一第87頁至第91頁） ⑤監視錄影畫面翻拍照片（見偵卷一第56頁） ⑥毒品交易地點之街景地圖（見偵卷二第449頁） ⑦公路監理電子閘門車號查詢汽車車籍網路列印畫面（見偵卷二第451頁） 吳家閎販賣第二級毒品，處有期徒刑伍年肆月。未扣案之行動電話壹支（含門號○○○○○○○○○○號SIM卡壹張）及販賣毒品所得新臺幣肆仟伍佰元均沒收，於全部或一部不能沒收或不宜執行沒收時，追徵其價額。 ７（ 即原 起訴 書附表一編號6） 林信安 ①110年11月8日15時許 ②110年11月8日15時29分 110年11月8日15時34分許 彰化縣○○鄉○○路00號之○○鄉立圖書館外面 吳家閎以門號0000000000號之行動電話，與林信安持用之門號0000000000號行動電話聯繫後，雙方於左列地點會合，吳家閎進入林信安駕駛之車牌號碼000-0000號自用小客車內，林信安交付4500元現金予吳家閎，吳家閎則當場交付甲基安非他命1包予林信安。 ①證人林信安於警詢時之證述（見偵卷一第57頁至第58頁） ②證人林信安於偵訊時之結證（見偵卷二第329頁） ③左列聯絡時間之通訊監察譯文（見偵卷一第57頁） ④指認犯罪嫌疑人紀錄表（見偵卷一第87頁至第91頁） ⑤毒品交易地點之街景地圖（見偵卷二第449頁） ⑥公路監理電子閘門車號查詢汽車車籍網路列印畫面（見偵卷二第451頁） 吳家閎販賣第二級毒品，處有期徒刑伍年肆月。未扣案之行動電話壹支（含門號○○○○○○○○○○號SIM卡壹張）及販賣毒品所得新臺幣肆仟伍佰元均沒收，於全部或一部不能沒收或不宜執行沒收時，追徵其價額。 ８（ 即原 起訴 書附表一編號７） 林信安 ①110年11月16日23時35分許 ②110年11月16日23時38分許 ③110年11月16日23時57分許 ④110年11月17日0時12分 110年11月17日0時12分許 彰化縣○○鄉○○路00號之○○鄉立圖書館外面 吳家閎以門號0000000000號之行動電話，與林信安持用之門號0000000000號行動電話聯繫後，雙方於左列地點會合，吳家閎進入林信安駕駛之車牌號碼000-0000號自用小客車內，林信安交付4,500元現金予吳家閎，吳家閎則當場交付甲基安非他命1包予林信安。 ①證人林信安於警詢時之證述（見偵卷一第58頁至第61頁） ②證人林信安於偵訊時之結證（見偵卷二第329頁） ③左列聯絡時間之通訊監察譯文（見偵卷一第58頁至第59頁） ④指認犯罪嫌疑人紀錄表（見偵卷一第87頁至第91頁） ⑤毒品交易地點之街景地圖（見偵卷二第449頁） ⑥公路監理電子閘門車號查詢汽車車籍網路列印畫面（見偵卷二第451頁）　 吳家閎販賣第二級毒品，處有期徒刑伍年肆月。未扣案之行動電話壹支（含門號○○○○○○○○○○號SIM卡壹張）及販賣毒品所得新臺幣肆仟伍佰元均沒收，於全部或一部不能沒收或不宜執行沒收時，追徵其價額。